最高法院刑事判決　　　　　　九十六年度台上字第二八七七號
上　訴　人　甲○○
上列上訴人因違反毒品危害防制條例案件，不服台灣高等法院台
中分院中華民國九十六年二月二十七日第二審更審判決（九十五
年度上更(一)字第三三二號，起訴案號：台灣台中地方法院檢察署
九十三年度偵字第二一一八四號），提起上訴，本院判決如下：
    主  文
上訴駁回。
    理  由
按刑事訴訟法第三百七十七條規定，上訴於第三審法院，非以判
決違背法令為理由，不得為之。是提起第三審上訴，應以原判決
違背法令為理由，係屬法定要件。如果上訴理由狀並未依據卷內
訴訟資料，具體指摘原判決不適用何種法則或如何適用不當，或
所指摘原判決違背法令情事，顯與法律規定得為第三審上訴理由
之違法情形，不相適合時，均應認其上訴為違背法律上之程式，
予以駁回。本件原判決撤銷第一審之科刑判決，改判仍論上訴人
甲○○以共同連續販賣第一級毒品罪，累犯，處有期徒刑拾貳年
，併為相關從刑之諭知。係依憑證人王惠菁於第一審法院審理時
具結證述：其經由綽號「阿和」之男子得悉有購買第一級毒品海
洛因管道，乃將新台幣（下同）一千元價金交付「阿和」，於民
國九十三年一月十日十五時許，由「阿和」代為撥打門號000
0000000號行動電話與綽號「阿文」之甲○○與綽號「阿
助」之陳昌助（另經原審法院以九十四年度上重訴字第三十號判
決處有期徒刑十年，並經本院以九十五年度台上字第五七一號判
決上訴駁回確定）聯絡購買海洛因，甲○○接獲「阿和」之電話
後，即攜帶一千元分量之海洛因至台中市○○路媽祖廟附近，交
予「阿和」，並收受一千元之價金，「阿和」再將海洛因轉交予
伊。其後，伊自行以公共電話撥打上開門號之行動電話購買海洛
因，由甲○○或陳昌助接聽，約定在台中市○○路媽祖廟或統一
超商附近交易，海洛因一小包一千元，先後十次以上等語，參酌
上訴人甲○○（被警查獲時冒稱戴立基應訊）及陳昌助之供述（
二人坦承賃居台中市○○街二十四巷二十號之一同住，共同使用
0000000000號行動電話對外聯絡，扣案之海洛因十二
包係上訴人所持有，磅秤及夾鏈袋則為陳昌助所有等情不諱）、
卷附之中華電信股份有限公司公共電話裝機地址與電話號碼對照
表及照片（警方帶同王惠菁實地指認其撥打公共電話之處所，並
將王惠菁所指認裝設於台中市○○路二一二號、台中市○○街六
十號及台中市○○街一一一號之00000000、00000
000、00000000、00000000號公用電話拍照
存證）、0000000000號行動電話之通聯紀錄（顯示：
自九十三年一月十日起至同年月三十日，有多次以上開四支公共
電話撥入之紀錄，以及九十三年一月三十日十四時十一分五十八
秒撥入之電話為00000000號之公共電話等情）、法務部
調查局九十三年三月十一日調科壹字第一二００一三五八七號鑑
定通知書（記載扣案之十二小包白粉均含第一級毒品海洛因成分
，合計淨重三．六七公克）及扣案之海洛因十二小包、0000
000000號行動電話一具、磅秤一台、夾鏈袋一大包、王惠
菁之尿液檢驗報告、前科紀錄及其違反毒品危害防制條例案件執
行卷等證據資料，而為論斷，已敘述其所憑之證據及得心證之理
由。而以上訴人否認犯罪所持之辯解，為飾卸之詞，不足採取，
亦已依憑卷證資料，在理由內逐一指駁。從形式上觀察，原判決
並無違背法令之情形存在。上訴意旨略稱：王惠菁就購買海洛因
之時間、次數、數量、價格及聯絡方式，前後供述不一，顯有瑕
疵。而王惠菁指上訴人、陳昌助、黃詠薇、洪愛琳等人都有拿毒
品給伊，但黃詠薇、洪愛琳業經認定並未販毒，且王惠菁於警詢
中謂其曾於九十三年一月二十九日十六時許、一月三十日十五時
左右，以公共電話撥打上訴人之行動電話，但前開時間並無王惠
菁所稱之通聯紀錄，可見其所言不實。此外，並無其他確切之證
據足以證明上訴人販賣毒品，原判決採信王惠菁之證言，為不利
上訴人之認定，違背證據法則。又陳昌助於原審證稱：其與王惠
菁見面時才有討論毒品的事情，上訴人應該是不知道；王惠菁亦
供稱：有時其打電話給陳昌助時，上訴人會與陳昌助一起出來，
由陳昌助拿毒品給伊各等語，前開有利上訴人之證據，原判決未
說明不予採納之理由，亦有未合。況上訴人係先經逮捕才被帶回
住處搜索，難認其同意搜索係出於自願，原審未詳為查證，遽認
搜索程序合法，亦於法有違等語。惟證據之取捨及證據證明力之
判斷，係事實審法院之職權，原判決就其如何綜合全部證據資料
，判斷上訴人有前揭犯行之心證理由，已闡述明晰，所為之論斷
，核與證據法則並無違背，要無查證未盡、採證違法及理由不備
之情形。上訴人所辯王惠菁前後供述不一，有瑕疵可指部分，原
判決已詳加指駁，並逐一說明其無礙於證言真實性之理由（見原
判決第十至十二頁），而黃詠薇、洪愛琳（分為陳昌助、上訴人
之女友）分經判決無罪、不起訴處分（見第一審卷第八十四頁、
台灣台中地方法院檢察署九十三年度偵字第二九五七號偵查卷第
六十頁），係其二人犯罪不能證明之問題，尚難執此謂王惠菁所
言不實。而王惠菁證稱：其係以公共電話撥打00000000
00號行動電話與上訴人或陳昌助連繫購買海洛因，業據警方帶
同王惠菁前往實地指認，將其指認之公用電話拍照為證，稽之卷
附0000000000號行動電話自九十三年一月十日起至同
年月三十日止之通聯紀錄，顯示確有多次以上開四支公共電話撥
入之紀錄，以及九十三年一月三十日十四時十一分五十八秒撥入
之電話為00000000號之公共電話等情，核與王惠菁所述
撥打公共電話向上訴人及陳昌助購買海洛因之情節相符，原判決
已論述甚詳（見原判決第七、八頁），至王惠菁之警詢筆錄及偵
查筆錄，原判決已說明二者均無證據能力（見原判決第三、四頁
），自不能執王惠菁於警詢中之供述，質疑其證言之可信性。又
原判決為不利上訴人之認定，係依前揭證據資料為綜合論斷，並
非單以證人王惠菁之證言為依據。上訴意旨仍執陳詞，指摘原判
決採證違法，難認係合法之第三審上訴理由。次查陳昌助與上訴
人共同販賣海洛因部分，業經另案判處有期徒刑十年確定，已如
前述。而王惠菁所證：有時其打電話給陳昌助，上訴人會與陳昌
助一起出來，由陳昌助交付毒品等語，客觀上並非對上訴人有利
之證據，況原判決既採取陳昌助、王惠菁所為不利上訴人之證詞
，自係捨棄其二人有利上訴人部分之供述，此為法院取捨證據當
然之法理，原判決未予說明，不能指為理由不備，上訴意旨執此
指摘，亦非上訴第三審之合法理由。又搜索，經受搜索人出於自
願性同意者，得不使用搜索票，刑事訴訟法第一百三十一條之一
定有明文。本件警方於九十三年一月三十日二十時三十分許，搜
索台中市○區○○街二十四巷二十之一號處所，係經甲○○、陳
昌助、黃詠薇及洪愛琳等人之同意，並經彼等在扣押筆錄執行依
據欄內受搜索人同意執行搜索處簽名按指印，有扣押筆錄附卷可
稽。原判決認本件搜索符合法定程序，所取得之證物有證據能力
，於法並無不合。上訴意旨執此指摘，亦非合法之第三審上訴理
由。其餘上訴意旨，對原審採證認事之職權行使及不影響原判決
本旨之枝節事項，任意指為違法，難認已符合首揭法定之第三審
上訴要件。其上訴違背法律上之程式，應予駁回。
據上論結，應依刑事訴訟法第三百九十五條前段，判決如主文。
中　　華　　民　　國　九十六　年　　五　　月　二十五　日
                      最高法院刑事第五庭
                          審判長法官  林　增　福
                                法官  邵　燕　玲
                                法官  張　清　埤
                                法官  陳　世　雄
                                法官  蔡　國　在
      本件正本證明與原本無異
                                      書  記  官
中　　華　　民　　國　九十六　年　  五 　 月  二十九　日
                                                      Ｖ
